臺灣桃園地方法院刑事判決　　　　　　　　　　　　　九十年度易字第二六二九號
　　公　訴　人　臺灣桃園地方法院檢察署檢察官
　　被　　　告　甲○○
右列被告因贓物案件，經檢察官提起公訴（八十九年度偵字第一三五二號），本院判
決如左：
    主      文
甲○○收受贓物，處拘役伍拾日，如易科罰金，以參佰元折算壹日。
    事      實
一、甲○○曾於民國（下同）八十八年三月至七月間，因犯竊盜等罪，經檢察官起訴
    後，於九十年八月三十一日經本院以八十八年易字第二八一四號有期徒刑五月及
    罰金壹仟元，並於九十年十二月二十一日易科罰金執行完畢（於本件不構成累犯
    ）。竟仍不知警惕，於八十八年十二月二十日晚間八時許，在桃園縣大園鄉○○
    路金字塔保齡球館停車場，明知「許鴻湧」之年籍不詳成年男子所持有之車牌號
    碼ＡＢ－４６９３號自用小客車，係來路不明之贓物（該車係一鈦鐵櫃企業有限
    公司所有，由盧敏慧使用，於八十八年十二月十六日下午四時許，在桃園縣楊梅
鎮○○路失竊），竟仍向之商借而收受使用。嗣於八十九年一月十二日凌晨零時
    許，甲○○駕駛前開贓車，在桃園縣大園鄉○○路一八二巷三六號海鄉園賓館前
    ，為警查獲。
二、案經桃園縣警察局大園分局報告臺灣桃園地方法院檢察署檢察官偵查起訴。
    理      由
一、訊據被告甲○○對於右揭時地駕駛車牌號碼ＡＢ－４６９３號自用小客車為警查
    獲之事實直承不諱，惟否認有贓物之認識，辯稱：上開自用小客車係伊向「許鴻
    湧」之年籍不詳成年男子所借用，不知是他人失竊之物等語。經查，車牌號碼Ａ
    Ｂ－４６９３號自用小客車係一鈦鐵櫃企業有限公司所有，由盧敏慧使用，於八
    十八年十二月十六日十六時許，在桃園縣楊梅鎮○○路失竊之情，業據證人盧敏
    慧於警訊時指證綦詳，並有車輛竊盜、車牌失竊資料各別查詢報表－查詢車輛認
    可資料及贓物領據各一紙附卷可稽。足徵，上述自用小客車確為他人失竊之贓物
    無訛。又查，被告於本院審理中供承其不知「許鴻湧」之年籍，且未認識多久，
    因為他很健談，碰到他就向他借車，並沒有向他拿行照等語。則被告向認識不久
    之該「許鴻湧」之年籍不詳成年男子借用本件汽車，並使用近一個月，卻竟未向
    其取得汽車之行車執照，以擔保來源之正當性及備查驗之用，更不知該「許鴻湧
    」之住處，則事後其將如何返還？凡此均顯違常情。衡情其於收受之初，主觀上
    應已知贓至明。又雖被告辯稱：先前該車曾被拖吊，伊也是用自己的身分證去領
    回云云，並提出舉發違反道路交通管理事件通知單乙件為證。然查，交通違規事
    項之取締處罰雖亦屬警方之職務，但究與刑事犯罪之偵查有別，即使本件贓車因
    違規停車致被拖吊，惟掌管該交通管理取締程序之桃園縣警察局交通隊亦非當然
    可發覺該車係屬贓物。是縱被告僥倖得以自己身分證領回該車，亦不足據以認定
    其無贓物之認識。綜上，被告所辯不知所收受之汽車係屬贓物云云，無非事後卸
    責之詞，委無足取，其犯行已可認定。
二、核被告甲○○所為係犯刑法第三百四十九條第一項之收受贓物罪。又被告於行為
    後，刑法第四十一條將原「犯最重本刑為三年以下有期徒刑以下之刑之罪，而受
    六月以下有期徒刑或拘役之宣告，因身體、教育、職業或家庭之關係，執行顯有
    困難者，得以一元以上三元以下折算一日，易科罰金」之規定，於九十年一月四
    日修正為刑法第四十一條第一項前段，修正後之新規定為「犯最重本刑為五年以
    下有期徒刑以下之刑之罪，而受六個月以下有期徒刑或拘役之宣告，因身體、教
    育、職業、家庭之關係或其他正當事由，執行顯有困難者，得以一元以上三元以
    下折算一日，易科罰金」。上開修正後之新規定已於九十年一月十日經總統公布
    ，而於同年一月十二日生效施行，是被告行為後法律已有變更，經比較新舊法之
    結果，修正前後之規定對被告利益並無差別故，本件應依刑法第二條第一項前段
    之規定，適用修正後之刑法第四十一條第一項前段之規定。爰審酌被告素行不良
    （惟未構成累犯），犯罪之動機、目的均單純，手段平和，其智識程度不高，且
    收受之贓物時值新臺幣二萬五千元，已據被害人供明在卷（見偵卷第十三頁背面
    ），及其使用期間近一個月，認所生危害程度難謂輕淺，及事後否認犯罪態度不
    佳，並無悔意等一切情狀，量處如主文所示之刑，並諭知諭科罰金之折算標準。
    。
據上論斷，應依刑事訴訟法第二百九十九條第一項前段，刑法第三百四十九條第一項
、第二條第一項前段、第四十一條第一項前段，罰金罰鍰提高標準條例第一條前段、
第二條，判決如主文。
本案經檢察官許曉微到庭執行職務。
中      華      民      國      九十一      年      一    月    廿三    日
                                臺灣桃園地方法院刑事第五庭
                                  法      官    江  德  民
右正本證明與原本無異。
如不服本判決，應於判決送達後十日內向本院提出上訴狀( 應附繕本 )，上訴於
臺灣高等法院。
                                  書  記  官    李  劍  龍
中      華      民      國      九十一      年      二    月    四      日
附錄論罪科刑依據之法條：
刑法第三百四十九條第一項
收受贓物者，處三年以下有期徒刑、拘役或五百元以下罰金。
